臺灣桃園地方法院小額民事判決
110年度桃小字第1401號
原      告  王上鼎  


訴訟代理人  王鈺翔  
被      告  吳桂彤（原名：吳虹誼）


            潘敬翔  
上列當事人間請求損害賠償事件，原告提起刑事附帶民事訴訟，
經本院刑事庭移送前來（109 年度壢交簡附民字第449號），本
院於民國111 年1月26日言詞辯論終結，判決如下：
    主    文
一、被告應連帶給付原告新臺幣10,780元，及被告吳桂彤應自民
    國一一○年一月九日起；被告潘敬翔自民國一○九年十二月二
    十六日起，均至清償日止，按週年利率百分之5 計算之利息
    。
二、原告其餘之訴駁回。
三、本判決第一項得假執行。
四、原告其餘假執行聲請駁回。
    事實及理由
壹、程序部分：
一、按小額訴訟之訴狀送達後，原告不得將原訴變更或追加他訴
    ，但擴張或減縮應受判決事項之聲明者，不在此限，民事訴
    訟法第436 條之23準用第436 條第2 項適用第255 條第1 項
    但書第3 款定有明文。經查，原告起訴時請求：「㈠被告應
    連帶給付原告新臺幣（下同）48,280元，及自起訴狀繕本送
    達翌日起至清償日止，按週年利率5 ％計算之利息。㈡願供擔
    保，請准宣告假執行」（見本院附民字卷第5頁），嗣於民
    國111 年1月26日言詞辯論期日變更聲明為：「㈠被告應連帶
    給付原告30,780元，及自起訴狀繕本送達翌日起至清償日止
    ，按週年利率5 ％計算之利息。㈡願供擔保，請准宣告假執行
    」（見本院桃小字卷第79頁），核係減縮應受判決事項之聲
    明，應予准許。
二、被告經合法通知，均無正當理由而未於言詞辯論期日到場，
    核無民事訴訟法第386 條各款所列情形，爰依原告之聲請（
    見本院桃小字卷第79頁背面），由其一造辯論而為判決。
貳、實體部分：
一、原告主張：被告潘敬翔與被告吳桂彤為男女朋友關係，潘敬
    翔明知吳桂彤並未取得駕駛執照，竟將車牌號碼000-0000號
    自用小客車（肇事車輛）交與吳桂彤使用。後吳桂彤於109 
    年7月21日18 時許起至同日22時許止，在桃園市○○區○○街00
    0號內飲酒後，於同日22時9分許，酒後無照駕駛肇事車輛沿
    桃園市八德區茄苳路由東往西方向行駛，行經桃園市八德區
    高苳幹10B3426CB02號電桿時，不慎擦撞對向車道由原告所
    駕駛之車牌號碼0000-00 號自用小客車（下稱系爭車輛），
    致原告受有頭鈍傷之傷害，且支出醫療費用780元及受有精
    神慰撫金30,000 元之損害，上述金額合計為30,780 元，爰
    依侵權行為之法律關係提起本件訴訟，請求損害賠償等語，
    並聲明：㈠被告應連帶給付原告30,780 元，及自起訴狀繕本
    送達翌日起至清償日止，按週年利率5 ％計算之利息。㈡願供
    擔保，請准宣告假執行。
二、被告經合法通知，未於言詞辯論期日到場，亦未提出書狀作
    何聲明或陳述。
三、本院得心證之理由：　　　　　　
　㈠按因故意或過失，不法侵害他人之權利者，負損害賠償責任
    ；數人共同不法侵害他人之權利者，連帶負損害賠償責任。
    不能知其中孰為加害人者亦同；汽車、機車或其他非依軌道
    行駛之動力車輛，在使用中加損害於他人者，駕駛人應賠償
    因此所生之損害，民法第184條第1 項前段、第185條第1項
    、第191 條之2 前段分別定有明文。經查，吳桂彤因上開交
    通事故之過失傷害犯行，經臺灣桃園地方檢察署檢察官聲請
    以簡易判決處刑後，由本院刑事庭以109 年度壢交簡字第35
    18號判決判處吳虹誼拘役55日確定在案，復有衛生福利部桃
    園醫院診斷證明書、道路交通事故現場圖、道路交通事故調
    查報告表㈠、㈡、調查筆錄、桃園市政府警察局舉發違反道路
    交通管理事件通知單、桃園市政府警察局道路交通事故當事
    人酒精測定紀錄表及現場照片等（見偵字第25676號卷第51
    頁，本院桃小字卷11至第20頁、第23至28頁、第31頁、第36
    至37頁）在卷可佐，並為吳桂彤於警詢時所供認（見本院桃
    小字卷第21至22頁）；又潘敬翔已於相當時期受合法通知，
    既未於言詞辯論期日到場，復未提出任何準備書狀以供本院
    審酌，依民事訴訟法第436 條第2 項、第280 條第3 項準用
    第1 項之規定，視同自認，則本院綜合上開各項證據調查結
    果及全辯論意旨，堪認原告之主張為真實。從而，原告請求
    被告連帶負侵權行為損害賠償責任，自屬有據。
　㈡損害賠償數額：
　⒈醫療費用部分：
　　原告主張其因被告之共同過失傷害行為，支出醫療費用780
    元等語，業據其出衛生福利部桃園醫院暨新屋分院醫療費用
    收據（見本院附民字卷第11頁）為憑，經核係其因被告上揭
    過失傷害行為，為受治療而有支出之必要，則原告此部分對
    被告之請求，當足採取。
　⒉精神慰撫金部分：
　　按不法侵害他人之身體、健康、名譽、自由、信用、隱私、
    貞操，或不法侵害其他人格法益而情節重大者，被害人雖非
    財產上之損害，亦得請求賠償相當之金額，亦為民法第第19
    5 條第1 項前段明定。又慰撫金之多寡，應斟酌雙方之身份
    、地位、資力與加害程度，及其他各種情形核定相當之數額
    ，該金額是否相當，自應依實際加害情形與被害人所受之痛
    苦及雙方之身份、地位、經濟狀況等關係決定之（最高法院
    51年度台上字第223 號判例意旨參照）。經查，被告因前開
    共同過失行為致原告受有上開傷害，則原告受有身體及精神
    痛苦，堪可認定，是原告依上開規定請求被告賠償慰撫金，
    自屬有據。本院審酌兩造之學歷及工作狀況（見本院桃小字
    卷第79頁背面，個資卷），復參酌兩造之身分、地位、經濟
    狀況與被告之過失情節、現場的撞擊情況（見本院桃小字卷
    第12至18頁）及原告所受傷害之程度（見本院桃小字卷第31
    頁、第79頁背面）等一切情狀，認原告請求被告賠償精神慰
    撫金以10,000元為適當，應予准許，逾此部分之請求，應予
    駁回。
　㈢從而，原告得向被告請求給付10,780元（計算式：780＋10,00
    0＝10,780）。
四、末按給付無確定期限者，債務人於債權人得請求給付時，經
    其催告而未為給付，自受催告時起，負遲延責任。其經債權
    人起訴而送達訴狀，或依督促程序送達支付命令，或為其他
    相類之行為者，與催告有同一之效力；又遲延之債務，以支
    付金錢為標的者，債權人得請求依法定利率計算之遲延利息
    ，而應付利息之債務，其利率未經約定，亦無法律可據者，
    週年利率為5 ％，民法第229 條第2 項、第233 條第1 項前
    段及第203 條分別定有明文。查，本件原告請求被告連帶給
    付10,780 元部分，係以支付金錢為標的，且無確定期限，
    又未約定利息，則被告應自受催告時起，負遲延責任，則原
    告就上述得請求之金額，併請求自起訴狀繕本送達吳桂彤之
    翌日即110年1月9日（於109年12月29日寄存送達桃園市政府
    警察局中壢分局仁愛派出所，見本院附民字卷第15頁）；送
    達潘敬翔之翌日即109年12月26日（見本院附民字卷第17頁
    ）起至清償日止，按年息5 ％計算之利息，同屬有據。
五、綜上所述，原告依侵權行為之法律關係，請求被告連帶給付
    10,780元，及吳桂彤應自110年1月9日起；潘敬翔自109年12
    月26日起，均至清償日止，按週年利率5 ％計算之利息，為
    有理由，應予准許。逾此範圍之請求，則屬無據，應予駁回
    。
六、本件原告勝訴部分，係依民事訴訟法第436 條之8適用小額
    訴訟程序所為被告敗訴之判決，爰依同法第436條之20之規
    定，依職權宣告假執行。至原告雖聲明願供擔保請准宣告假
    執行，惟本院既已職權宣告假執行，原告此部分聲請，核僅
    為促請本院職權發動，自無庸另為准駁之諭知。另原告敗訴
    部分，假執行之聲請駁回。
七、末按由刑事庭移送民事庭之附帶民事訴訟案件，免納裁判費
    ，刑事訴訟法第504 條第2 項定有明文。而本件原告係依刑
    事附帶民事訴訟起訴，就被告犯罪所生損害範圍，免納裁判
    費。至原告繳納系爭車輛維修費用之裁判費1,000元部分，
    則因原告減縮訴之聲明，而不得列入訴訟費用，應由原告自
    行承受之，附此敘明。
中　　華　　民　　國　　111 　年　　2 　　月　　25　　日
                  桃園簡易庭  法  官  顏嘉漢
以上為正本係照原本作成。
如不服本判決，應於送達後20日內，向本院提出上訴狀並表明上
訴理由，如於本判決宣示後送達前提起上訴者，應於判決送達後
20日內補提上訴理由書（須附繕本）。
如委任律師提起上訴者，應一併繳納上訴審裁判費。   
中　　華　　民　　國　　111 　年　　2 　　月　　25　　日
                              書記官  楊上毅
附錄：
一、民事訴訟法第436條之24第2項：
    對於小額程序之第一審裁判上訴或抗告，非以其違背法令為
    理由，不得為之。
二、民事訴訟法第436條之25：
    上訴狀內應記載上訴理由，表明下列各款事項：
    (一)原判決所違背之法令及其具體內容。
    (二)依訴訟資料可認為原判決有違背法令之具體事實。
三、民事訴訟法第471條第1項：（依同法第436條之32第2項規定
    於小額事件之上訴程序準用之）
    上訴狀內未表明上訴理由者，上訴人應於提起上訴後20日內
    ，提出理由書於原第二審法院；未提出者，毌庸命其補正，
    由原第二審法院以裁定駁回之。